【裁判字號】    91,訴,808
【裁判日期】    920213
【裁判案由】    違反毒品危害防制條例
【裁判全文】
臺灣新竹地方法院刑事判決                          九十一年度訴字第八八號
    公  訴  人  臺灣新竹地方法院檢察署檢察官
    被      告  甲○○
右列被告因違反毒品危害防制條例案件，檢察官聲請以簡易判決處刑（九十一年度毒
偵字第二三七號），經認不宜，逕以通常程序審理，本院判決如左：
    主  文
甲○○連續施用第一級毒品，處有期徒刑捌月，扣案海洛因柒小包（合計淨重拾壹點
零參公克），沒收銷燬之；又連續施用第二級毒品，處有期徒刑伍月，扣案安非他命
伍小包（毛重共計捌點柒公克），沒收銷燬之；應執行有期徒刑壹年，扣案海洛因柒
小包（合計淨重拾壹點零參公克）及安非他命伍小包（毛重共計捌點柒公克），均沒
收銷燬之。
    事  實
一、甲○○前曾因施用第一級毒品海洛因及第二級毒品安非他命案件，經台灣桃園地
    方法院裁定送觀察勒戒後，認有繼續施用毒品之傾向，復經裁定送戒治處所施以
    強制戒治，並於民國八十九年八月二日戒治期滿，嗣由台灣桃園地方法院於八十
    九年十二月一日，以八十九年度訴緝字第七號為免刑判決確定。詎其於五年內又
    分別基於概括犯意，分別自九十年十月間某日起至九十一年二月十二日下午四時
    許止，約一日一至二次，在其位於苗栗縣竹南鎮竹南工業園區附近之居所，以將
    安非他命置於鋁箔紙上燒烤後再以吸食器吸用之方式施用第二級毒品多次；另又
    自九十年十月間某日起至九十一年一月底某日止，不定時，在不詳處所之車上及
    朋友住處，以將海洛因置於香煙中點燃吸用之方式，多次施用第一級毒品海洛因
    。嗣於九十一年二月十二日十八時許，在國道三號公路南向九十公里處（新竹縣
    芎林鄉段）為警查獲，並扣得其所有供施用及轉讓（另案審理中）之第一級毒品
    海洛因共七小包（合計淨重十一．０三公克，包裝重一．八八公克，純度三十六
    ．九五%，純質淨重四．０八公克）及第二級毒品安非他命五小包（毛重共計八
    ．七公克）。
二、案經內政部國道公路警察局第六警察隊報請臺灣新竹地方法院檢察署檢察官偵查
    後聲請簡易判決處刑。
    理  由
一、本件檢察官雖聲請以簡易判決處刑，惟檢察官係認被告甲○○分別涉犯連續施用
    第一級及第二級毒品罪，參以毒品危害防制條例第十條第一、二項之刑度分別為
    六月以上五年以下有期徒刑及三年以下有期徒刑之罪，依刑法第五十六條連續犯
    規，及二案併罰結果，縱處以最低刑度，將不可能得易科罰金，且被告同時另涉
    犯毒品危害防制條例第八條之罪，亦於聲請簡易判決處刑之同日經檢察官提起公
    訴，有起訴書附卷可稽，顯亦不宜量處緩刑，故本件係不合刑事訴訟法第四百四
    十九條得以簡易判決處刑之案件，應適用通常程序審理，合先敘明。
二、訊據被告甲○○坦承前開犯行，被告為警查獲當日所採取之尿液經送檢驗，亦呈
    安非他命類陽性反應，有台灣檢驗科技股份有限公司九十一年三月一日，編號Ｃ
    Ｚ00000000000號之檢驗報告一紙在卷可稽，此核與被告供稱查獲當
    日施用第二級毒品及前十餘日未施用海洛因之詞亦相符合，被告施用第一級毒品
    之犯行，除其自白外，且有扣案被告供己施用及轉讓（另案審理中）之第一級毒
    品海洛因七小包及第二級毒品安非他命五小包可資佐証，而扣案之七小包白粉經
    送法務部調查局鑑定，均含第一級第六項毒品海洛因成分，合計淨重十一．０三
    公克，包裝重一．八八公克，純度三十六．九五%，純質淨重四．０八公克，有
    該局九十一年三月十二日鑑定通知書影本附卷可參，又被告前因施用毒品案件，
    已強制戒治期滿，並由台灣桃園地方法院於八十九年十二月一日以八十九年度訴
    緝字第七號為免刑判決確定，有判決書在卷足憑，故被告前開自白核與事實相符
    ，其犯罪事証明確，犯行洵堪認定。
三、核被告所為，係犯毒品危害防制條例第十條第一項施用第一級毒品罪及同條第二
    項之施用第二級毒品罪。被告施用前分別持有第一、二級毒品均係供施用，其持
    有之低度行為均應為其後施用之高度行為吸收，不另論罪。被告分別施用第一級
    及第二級毒品之行為，時間緊接，且所犯又係構成要件相同之罪名，顯分別係基
    於概括犯意為之，均應依刑法第五十六條連續犯規定論以一罪並加重其刑。被告
    前開所犯二罪間，犯罪構成要件不同，行為互殊，顯係基於各別犯意為之，應予
    分論併罰。爰審酌被告施用毒品之時間、次數，其施用毒品對自己身體之戕害，
    其危害健康至深且鉅，被告前已因沾染毒品，不知珍惜觀察、勒戒後已無繼續施
    用毒品傾向，有斷癮之機會改過自新，竟再度施用足以導致精神障礙及生命危險
    之成癮性毒品，兼以其犯後態度良好等一切情狀，分別量處如主文所示之刑，並
    定其應執行之刑。查獲扣案之第一級毒品海洛因共七小包（合計淨重十一．０三
    公克）及第二級毒品安非他命五小包（毛重共計八．七公克），均係第一、二級
    毒品，皆應依毒品危害防制條例第十八條第一項前段規定宣告沒收銷燬之。
四、公訴人聲請簡易判決處刑犯罪事實之時間係載明被告自九十年十一月間起至九十
    一年二月十二日止施用第一級毒品海洛因之犯行，此部分業經被告供稱其施用第
    一級毒品之時間係自九十年十月間起，且施用至九十一年一月底止，則其自九十
    年十月至十一月間之犯行，與公訴人起訴之犯罪事實具有連續犯之裁判上一罪關
    係，應為起訴效力所及，本院自得併予審究，至九十一年一月底至同年二月十二
    日間，被告否認施用第一級毒品，且被告於九十一年二月十二日為警查獲時所採
    取尿液經送檢驗，亦未有海洛因之陽性反應，足認被告供述之最後施用時間應可
    採，此部分公訴人亦認與前開經起訴部分有連續犯之裁判上一罪關係，爰不另為
    無罪之諭知，併予敘明。
五、據上論斷，應依刑事訴訟法第二百九十九條第一項前段、第四百五十二條，毒品
    危害防制條例第十條第一項、第二項、第十八條第一項前段，刑法第十一條前段
    、第五十六條、第五十一條第五款，判決如主文。
本案經檢察官邱朝智到庭執行職務。
中      華      民      國      九十二      年    二    月    十三      日
                                台灣新竹地方法院刑事第二庭
                                    法  官  王紋瑩
右正本證明與原本無異。
如不服本判決，應於判決送達後十日內向本院提出上訴狀( 應附繕本 )，上訴於
臺灣高等法院。
                                    書記官  馮玉玲
中      華      民      國      九十二      年    二    月    十三      日
附錄本件論罪引用法條：
毒品危害防制條例第十條第一項、第二項：
施用第一級毒品者，處六月以上五年以下有期徒刑。
施用第二級毒品者，處三年以下有期徒刑。


司法院資訊處製作；財團法人民間司法改革基金會備份。
